【裁判字號】    98,簡上,879
【裁判日期】    981028
【裁判案由】    詐欺
【裁判全文】
臺灣高雄地方法院刑事判決             98年度簡上字第879號
上  訴  人  臺灣高雄地方法院檢察署檢察官
被      告  甲○○
上列上訴人因被告詐欺等案件，不服本院高雄簡易庭於中華民國
98年7 月17日以98年度審簡字第4127號所為之第一審刑事簡易判
決（檢察官聲請簡易判決處刑書案號：98年度偵緝字第1365號）
，提起上訴，本院管轄之第二審合議庭判決如下：
    主  文
上訴駁回。
    理  由
一、按對於簡易判決有不服者，得上訴於管轄之第二審地方法院
    合議庭。第一項之上訴，準用第三編第一章及第二章之規定
    ；上訴期間為10日，自送達判決後起算；原審法院認為上訴
    不合法律上之程式或法律上不應准許或其上訴權已經喪失者
    ，應以裁定駁回之；第二審法院認為上訴有刑事訴訟法第36
    2 條前段之情形者，應以判決駁回之，但其情形可以補正而
    未經原審法院命其補正者，審判長應定期間先命補正；第36
    7 條之判決，得不經言詞辯論為之，刑事訴訟法第455 條之
    1 第1 項、第3 項、第349 條、第362 條、第367 條及第37
    2 條分別定有明文。準此，上訴人對於簡易判決逾期提起上
    訴，若原審法院未以裁定駁回，第二審之地方法院合議庭得
    不經言詞辯論，逕以判決駁回之。
二、經查，本件上訴人於民國98年7 月29日收受本院98年度審簡
    字第4127號刑事簡易判決判決正本，惟遲至同年8 月11日始
    行提起上訴，有送達證書、上訴書及臺灣高雄地方法院檢察
    署98年8 月11日雄檢惠問98上532 字第837 號函各1 份在卷
    可稽（參本院審簡卷第13頁、簡上卷第3 、4 頁），顯已逾
    上訴期間，自屬違背法律上之程式，且無從定期命其補正，
    依上開規定，應予駁回上訴。又本件被告甲○○經本院合法
    傳喚後，無正當理由未到庭，此有本院送達回證、刑事報到
    單及審判筆錄在卷足稽（本院簡上卷第40、45 - 51 頁），
    本院爰不待其陳述，而為一造辯論判決，附此敘明。
三、退併辦部分：
(一)、臺灣彰化地方法院檢察署檢察官98年度偵字第7162號移送併
    辦意旨略以：被告甲○○知悉提供帳戶予不相識之人使用，
    可能幫助不詳之犯罪集團隱匿真實身分，以作為犯罪集團進
    行詐欺犯罪所用，竟仍不違其本意，而基於幫助詐欺之犯意
    ，於民國97年9 月底或10月初某日，在臺中市○○路某不詳
    便利商店門口，以2 個月新臺幣（下同）6000元之代價，將
    其所申辦之臺灣中小企業銀行仁大分行帳號00000000 000
    號帳戶之存摺、提款卡、印章及密碼，交付予綽號「阿哥」
    之真實姓名年籍不詳成年男子使用，而容認其及所屬之詐騙
    集團作為收取詐騙款項及隱匿真實身分之用。其後，詐騙集
    團成員利用原先在奇摩網站刊登之廣告，佯裝欲拍賣電暖器
    ，致使丙○○信以為真而陷於錯誤，遂上網下標後，於97年
    12月1 日某時分許，匯款5200元至上開帳戶內，且上開金額
    旋遭詐騙集團成員提領一空，嗣丙○○發覺後始報警循線查
    獲上情。因認被告係犯刑法第30條第1 項、第339 條第1 項
    之幫助詐欺取財罪嫌，而與本件前揭已聲請簡易判決處刑部
    分為想像競合之裁判上一罪關係，爰移請臺灣高雄地方法院
    併案審理等語。
(二)、臺灣高雄地方法院檢察署檢察官98年度偵字第23174 、2317
    5 號移送併辦意旨略以：被告甲○○已預見金融機構帳戶係
    個人理財之重要工具，為個人財產、信用之表徵，如交予他
    人使用，有供作財產犯罪用途之可能，仍以基於幫助詐騙集
    團遂行詐欺取財之不確定故意，於民國97年9 月底起至10月
    初之間某日，閱讀到報紙上所刊載租借金融帳戶之廣告，乃
    依據報紙廣告所留通訊方式，與真實姓名年籍不詳綽號「阿
    哥」之成年男子聯繫，表示願意將其向臺灣中小企業銀行仁
    大分行所申辦帳號00000000000 號帳戶出租，並於同日，在
    臺中市○○路某便利超商店門口，以兩個月6000元之對價，
    將上開帳戶之存摺、提款卡及提款密碼交付給「阿哥」，「
    阿哥」於取得上開帳戶後，隨即將之轉交所屬之詐騙集團使
    用。而由詐騙集團成員共同基於意圖為自己不法所有之詐欺
    取財犯意聯絡，(一)於97年12月1 日10時31 分 許，侵入
    YAHOO 奇摩帳號irf9130 號網路帳戶，以該帳號在YAHOO 奇
    摩拍賣網站，刊登拍賣編號：Ｚ0000000000 號、拍賣標題：
    網路最低價-NO KIA-N85-10月機- 盒裝完整- 無刮痕之交易
    訊息，適值丁○○於同日20時許，在臺北市○○區○○路74
    號2 樓住處上網瀏覽到該交易訊息，立即以8000 元 標得該
    商品，信以為真而陷於錯誤，於同日20時4 分許，以網路
    ATM 匯款8100元（包括運費）至上開帳戶內，嗣經YAHOO 奇
    摩網站通知丁○○該帳戶已經遭到停權，經過一番查證，始
    知受騙。(二)於97年12月1 日12時15分許，侵入YAHOO 奇摩帳
    號LIN4833 號網路帳戶，以該帳號在YAHOO 奇摩拍賣網站，
    刊登拍賣編號：d00000000 號、拍賣標題：新光三越現金
    8.8 折之交易訊息，適值戊○○於97年12月1 日13時許，在
    台北市大同區○○○路66號9 樓公司辦公室上網瀏覽到該交
    易訊息，於同日13時55分許以11300 元標得該商品，不疑有
    他而陷於錯誤，於同日15時11分許，依約匯款11000 元至上
    開帳戶內，隔日未收到商品，乃知受騙，因認被告係犯刑法
    第30條第1 項、第339 條第1 項之幫助詐欺取財罪嫌，而與
    本件被告所涉幫助詐欺取財罪嫌，係出於同一個幫助行為，
    為前案起訴效力所及，應予併案審理等語。
(三)、臺灣高雄地方法院檢察署檢察官98年度偵字第22146 號移送
    併辦意旨略以：被告甲○○雖可預見提供自己之帳戶予他人
    使用，易淪為犯罪集團作為財產犯罪之工具，竟在不違背其
    幫助他人犯罪之本意，於民國97年11月28日前之某日，將其
    於臺灣中小企業銀行仁大分行所開立帳號00000000000 號帳
    戶之存摺、金融卡（含密碼）交付予姓名年籍不詳之人。嗣
    該不詳人士將該存摺、金融卡提供予某犯罪集團，詎該集團
    以「假刊登奇摩網路拍賣廣告，真詐騙」方式，向不特定之
    民眾詐取財物，致不知情之乙○○竟誤信為真而陷於錯誤，
    於98年12月1 日下午3 時許，遵照該集團指示匯入前揭帳戶
    新台幣二萬四千九百元，並旋由該集團人士將詐得之款項提
    領一空，嗣經乙○○發現受騙報警，始循線查悉上情。因認
    被告係犯刑法第30條第1 項、第339 條第1 項之幫助詐欺取
    財罪嫌，而與本件被告所涉幫助詐欺取財罪嫌，故本件同一
    被告係以一提供帳戶行為，致不同被害人受騙，與前開案件
    係屬想像競合犯，為法律上之同一案件，應併案審理等語。
(四)、惟查，本案被告甲○○所犯幫助詐欺取財罪部分（臺灣高雄
    地方法院檢察署檢察官聲請簡易判決處刑案號：98年度偵緝
    字第1365號），經原審以98年度審簡字第4127號判決後，公
    訴人不服提起上訴，惟已逾上訴期間，且無從定期命其補正
    ，應予駁回上訴，已如前述，則上開移送部分即無從併案審
    理，應退回由公訴人另為適法之處理，附此敘明。
據上論斷，應依刑事訴訟法第455 條之1 第3 項、第367 條前段
、第372條、第362條、第371條，判決如主文。
中    華    民    國    98    年    10    月    28    日
                  刑事第四庭  審判長 法  官  洪碩垣
                                     法  官  葉文博
                                     法  官  張  震
以上正本證明與原本無異。
不得上訴。
中    華    民    國    98    年    10    月    29    日
                                     書記官  鄒秀珍


司法院資訊處製作；財團法人民間司法改革基金會備份。
